# 外币报表折算

提问人：709046552 时间：2018-02-26 20:52:42
请问陈版，子公司确认外币报表折算差额，合并报表母公司需要按照权益法确认其他综合收益吗

回答人：chenyiwei
1 、如果该子公司是通过非同一控制下企业合并取得，则对其截至购买日累积的外币报表折算差额，应与购买方的长期股权投资成本抵销，不体现在合并报表中。 2 、除此以外的子公司外币报表折算差额应体现在合并报表中，且如果该子公司为非全资子公司的，则对其外币报表折算差额需根据股权结构按比例分配给少数股权，构成归属于少数股东的其他综合收益和少数股东权益。

提问人：709046552 时间：2018-02-27 08:21:17
同一控制下企业合并，母公司不用按照权益法确认子公司外币报表折算差额吗？为什么

回答人：chenyiwei
如果直接基于成本法的核算结果编制合并报表，则直接汇总即可，特别是对取得控制权之后新形成的部分。